臺灣士林地方法院交通事件裁定　　　 100年度交聲字第1109號
原處分機關　臺北市交通事件裁決所
異　議　人　朱良顏
即受處分人
上列異議人即受處分人因違反道路交通管理處罰條例案件，對於
臺北市交通事件裁決所民國100 年11月23日所為之處分（原處分
案號：北市裁罰字第裁22-Z8A022150號）聲明異議，本院裁定如
下：
    主  文
異議駁回。
    理  由
一、按汽車行駛高速公路，應依速限標誌指示，高速公路及快速
    公路交通管制規則第5 條第1 項前段定有明文；汽車行駛於
    高速公路、快速公路或設站管制之道路，不遵使用限制、禁
    止、行車管制及管理事項之管制規則而其行車速度超過規定
    之最高速限者，處汽車駕駛人新臺幣3,000 元以上6,000 元
    以下罰鍰，並記違規點數1 點，道路交通管理處罰條例第33
    條第1 項第1 款、第63條第1 項第1 款分別定有明文。又違
    規車種為小型車、行駛高速公路行車速度超過規定之最高速
    限20公里以上未滿40公里，並於應到案期限內繳納或到案聽
    候裁決者，最低金額罰鍰為新臺幣3,500 元，違反道路交通
    管理事件統一裁罰基準表亦有明定。
二、原處分意旨略以：異議人即受處分人朱良顏於民國100 年10
    月16日下午4 時37分許，駕駛車牌號碼1778-A9 號自用小客
    貨車，在國道三號北上269.2 公里處，因汽車行駛高速公路
    速度超過規定最高速限（20公里以上未滿40公里），而依道
    路交通管理處罰條例第33條第1 項第1 款、第63條第1 項第
    1 款、違反道路交通管理事件統一裁罰基準之規定，處罰鍰
    新臺幣（下同）3,500 元，並記違規點數1 點。
三、異議意旨略以：異議人於上開時間地點駕駛車輛時，時速為
    115 公里，並未違規超速，卻經警以時速每小時133 公里超
    速違規而攔停舉發，然而，當時異議人前方50公尺處，有一
    輛Toyota Camary 鐵灰色自小客車與一輛Honda Civic 銀色
    自小客車，突然加速競駛，異議人目測二車行車速度約在每
    小時130 公里至140 公里之間，是執勤員警所測數據，應係
    上述二車之時速，並非異議人之車速；且依經驗法則，若異
    議人車速達每小時133 公里，不可能與其他車輛保持安全距
    離，顯見執勤員警所述事實與經驗法則有矛盾之處；本件又
    無異議人超速之照片佐證，無法直接證明異議人有違規事實
    ，為此請求撤銷原處分。
四、經查：
（一）異議人於前述時間地點，駕駛車牌號碼1778-A9 號自用小
      客貨車，在國道三號北上269.2 公里速限110 公里路段，
      經警攔停，並以異議人行車速度133 公里為由，舉發超速
      20公里以上未滿40公里之違規等節，為異議人聲請異議狀
      所載明無誤（本院卷第4 頁），並有內政部警政署國道公
      路警察局舉發違反道路交通管理事件通知單在卷可稽（本
      院卷第8 頁），又有臺北市交通事件裁決所100 年11月23
      日所北市裁罰字第裁22-Z8A022150號違反道路交通管理事
      件裁決書存卷可憑（本院卷第9 頁），故異議人於上述時
      間地點駕車遭到舉發之事實，應屬無疑。
（二）員警進行上開舉發前，員警所持測速儀曾由經濟部標準檢
      驗局檢定合格，該測速儀並在事發現場測得有車輛以133
      公里時速行駛之事實，為異議人異議狀所不爭執（本院卷
      第5 頁），且有上開檢定合格證書在卷可稽（本院卷第15
      頁），復經本院勘驗警方拍攝之錄影光碟，光碟內容顯示
      員警當時所持測速儀之螢幕上，確實顯示測得133 公里時
      速之車輛一節，有錄影光碟及勘驗筆錄可查（本院卷第23
      頁）。因此，員警攔停異議人前，確有車輛以133 公里時
      速行駛之事實，亦堪認定。
（三）員警發現有車輛以133 公里時速行駛後，遂以異議人為攔
      停舉發之對象，係因員警認為自己實施測速時，已將測速
      儀對準異議人車輛，並非對準其他車輛一節，業據本院勘
      驗錄影光碟無誤，有勘驗筆錄可查（本院卷第23頁）。而
      依光碟內容顯示，員警面對異議人一再之質問，態度平和
      ，並且願將測速儀提供異議人當場試用，以化解異議人之
      疑慮，足認員警對自己之舉發內容有充足自信，參以員警
      曾受專業訓練且對自己勤務有所熟悉，故員警當時所為判
      斷，應值採信。異議人雖認當時另有其他二車超速等情，
      但異議人所稱超速車輛，均屬灰色系之房車，與異議人所
      駕白色休旅車，外觀有明顯之差異，並無誤認之可能。又
      依光碟內容顯示，舉發當時車輛不多，屬易於超速且不致
      誤判之狀況，故異議人聲稱當時狀況不可能超速云云，或
      稱員警可能張冠李戴誤認超速車輛云云，均不能採。從而
      ，本件員警所持測速儀測得超速之車輛，即屬異議人所駕
      車輛之事實，足堪認定。
（四）綜上所述，異議人確於上開時間、地點駕車時，行車速度
      超過規定最高速限20公里以上未滿40公里之事實，原處分
      機關依道路交通管理處罰條例第33第1 項第1 款、第63條
      第1 項第1 款及違反道路交通管理事件統一裁罰基準等規
      定，裁處異議人罰鍰3, 500元，並記違規點數1 點，並無
      違誤，本件異議為無理由，應予駁回。
據上論斷，應依道路交通事件處理辦法第18條，裁定如主文。
中    華    民    國   100    年    12    月    20    日
                        交通法庭法  官  陳介安
以上正本證明與原本無異。
如不服本裁定應於送達後5日內向本院提出抗告狀。
                                書記官  桂大永
中    華    民    國   100    年    12    月    20    日